【裁判字號】    95,訴緝,42
【裁判日期】    951117
【裁判案由】    違反毒品危害防制條例
【裁判全文】
臺灣臺南地方法院刑事判決              95年度訴緝字第42號
公  訴  人  臺灣臺南地方法院檢察署檢察官
被      告  丙○○
選任辯護人  吳永茂律師
            龍毓梅律師
上列被告因違反毒品危害防制條例案件，經檢察官提起公訴（九
十一年度偵字第五四一八、四七○○、五四一七、四六九八、五
四一九、四七六四、五四二○、六二二一、六二五一、五二二○
、六五四三、七六七四號），本院判決如下：
    主  文
丙○○共同連續販賣第一級毒品，處有期徒刑年拾月，如附表
壹所示之物沒收或沒收銷燬之，販賣毒品所得新臺幣壹仟元沒收
，如全部或一部不能沒收時，以其財產抵償之；又共同販賣第二
級毒品，處有期徒刑年捌月，如附表貳所示之物沒收或沒收銷
燬之，販賣毒品所得新臺幣壹萬壹仟伍佰元沒收，如全部或一部
不能沒收時，以其財產抵償之。應執行有期徒刑陸年貳月，如附
表所示之物沒收或沒收銷燬之，販賣毒品所得新臺幣壹萬貳仟
伍佰元均沒收，如全部或一部不能沒收時，以其財產抵償之。
    事  實
一、丙○○於民國九十一年間，與王山中係男女朋友關係，平日
    與王山中在臺南市○○路五九九號四樓十一室一同租屋居住
    。丙○○明知王山中係從事販賣毒品之人，九十一年四月二
    十七日王山中因洗腎而住院，丙○○經王山中電話告知如丁○○欲購買第一級毒品海洛因（下稱海洛因）時，可將毒品
    出售予丁○○等語，嗣丙○○果以王山中所持有之0000
    000000號行動電話接獲丁○○欲購買海洛因之電話，
    即與王山中共同基於販賣第一級毒品以營利之概括犯意聯絡
    ，先於九十一年四月二十八日下午五時三十分許，攜帶一包
    海洛因至臺南市○○路河景飯店對面之統一超商前，將該包
    海洛因售予丁○○，並向丁○○收取新臺幣（下同）一千元
    。丁○○於翌日下午五時許，再撥打上開王山中之電話與丙○○聯絡，表示欲再購買一千元海洛因，丙○○即通知丁○○至上開丙○○與王山中之住處，丁○○到場後，丙○○即
    將一包海洛因交付予丁○○，惟因丁○○向丙○○表示手頭
    不便，丙○○乃未向丁○○收取現款。
二、王山中與姓名年籍均不詳綽號「大胖」之成年人，共同基於
    販賣第二級毒品以營利之犯意聯絡，於九十一年四月下旬某
    日，由王山中以電話與戊○○談妥以一萬一千五百元出售半
    兩之第二級毒品安非他命後，王山中即通知「大胖」將如數
    安非他命攜至王山中上開住處，乙○○則受戊○○指示前往
    上址取貨。嗣因王山中臨時變卦，欲索求更高金額，乙○○
    回報予戊○○後，戊○○即致電予丙○○抱怨此情，丙○○
    遂基於與王山中共同販賣第二級毒品之犯意聯絡而介入協調
    此事，先於電話中口頭應允仍以原訂價格出售安非他命予戊○○，再與王山中協調，終由丙○○親自將半兩安非他命交
    付予乙○○，並向其收取一萬一千五百元後轉交予王山中，
    而完成交易。
三、嗣於九十一年四月二十九日下午五時三十分許，經警持搜索
    票前往丙○○上開住處搜索時，當場扣得海洛因二包（合計
    淨重○．七一公克）、甲基安非他命八包（合計淨重十點八
    五公克，驗餘淨重合計十點七四公克，扣押書記載十二點二
    公克，公訴意旨誤繕為二十點二公克）、ＮＯＫＩＡ廠牌行
    動電話一具（裝置門號0000000000號）、電子秤
    一臺、夾鍊袋五只、鏟子二支、安非他命吸食器一組、摻大
    麻香煙一支、愷他命粉末（淨重一○五．三五公克，驗餘淨
    重一○五．二六公克）及膠囊二十顆等物。丙○○為警查獲
    後，即提供並撥打其海洛因來源綽號「阿財」男子之行動電
    話佯稱欲購買海洛因，警方因而破獲出售海洛因予其之戊○○及乙○○（均經臺灣高等法院臺南分院判決確定）。
四、案經臺南市警察局第一分局、行政院海岸巡防署臺南市機動
    查緝隊報請臺灣臺南地方法院檢察署檢察官及同署檢察官自
    動檢舉偵查起訴。
    理  由
一、證據能力之說明：
  (一)按被告以外之人於審判外之陳述，雖不符前四條之規定，而
    經當事人於審判程序同意作為證據，法院審酌該言詞陳述或
    書面陳述作成時之情況，認為適當者，亦得為證據，刑事訴
    訟法第一百五十九條之五第一項定有明文。被告於本院進行
    準備程序時，就其涉案部分，對於公訴人提出之證據方法即
    證人丁○○、證人即同案被告乙○○、戊○○警詢時之陳述
    ，均同意作為證據，而被告之選任辯護人亦表示對上開供述
    之證據能力不加爭執，本院審酌上開供述作成時之情況亦認
    適當，揆之前揭規定，證人丁○○、證人即同案被告乙○○
    、戊○○警詢時所為被告涉案情節之供述，自有證據能力。
  (二)又刑事訴訟法第一百五十八條之三規定：「證人、鑑定人依
    法應具結而未具結者，其證言或鑑定意見，不得作為證據」
    ，其立法理由乃在擔保該證言或鑑定意見，係據實陳述或公
    正誠實之可信性，故未依法具結者，依證據絕對排除法則，
    當然無證據能力，而不得作為證據，自不得因當事人於審判
    程序之同意，逕認該未經具結之證言或鑑定意見，亦得作為
    證據，此於適用同法條（第一百五十九條之五）第二項所定
    「視為有前項之同意」之情形者，亦應受上揭第一百五十八
    條之三規定之限制，最高法院九十四年度台上字第三二七七
    號著有判決可資參照。查證人丁○○、證人即同案被告乙○○、戊○○於檢察官偵訊時，對於被告丙○○所涉犯行部分
    之陳述，均未依法命其具結，參諸前開說明，渠等偵查筆錄
    無論被告是否同意作為證據，依法均不得採為認定本案事實
    之證據。
二、認定事實所憑之證據其認定之理由
  (一)被告丙○○對於上揭事實，除於九十一年四月三十日警詢及
    偵查中均自白承認外，嗣經九十五年四月二十六日通緝到案
    後，亦迭於本院準備程序及審理程序中坦認不移（臺南市警
    察局第一分局南市警一刑偵字第○九七號卷【下稱警卷】第
    十頁至第十一頁、第五十九頁至第六十頁、臺灣臺南地方法
    院檢察署九十一年度毒偵字第一三七○號卷【下稱偵查卷】
    第八十七頁至第八十八頁、本院卷第一○八頁、第一二四頁
    、第二三三頁），核與證人戊○○、乙○○、丁○○於本院
    審理時之證述、乙○○及丁○○於警詢之陳述（本院卷第一
    六八頁、第一七○頁至第一七一頁、第一七三頁至第一七四
    頁、警卷第五十九頁、第七十九頁）大致相符，而經查獲之
    白粉二包及晶體八包，經鑑驗結果，分屬合計淨重○．七一
    公克之海洛因及合計淨重十點八五公克、驗餘淨重合計十點
    七四公克之甲基安非他命（公訴意旨誤繕為二十點二公克）
    ，亦有法務部調查局調科壹字第二○○○○三九四○號鑑定
    通知書及內政部警政署刑事警察局刑鑑字第○九一○一八四
    三四九號鑑驗通知書在卷可稽（偵查卷第九十八頁、本院九
    十一年度訴字第九二二號卷(一)第二十三頁），並有ＮＯＫＩ
    Ａ廠牌裝置門號0000000000號之行動電話一具、
    電子秤一臺、鏟子二支、分裝夾鍊袋五只扣案可資佐證，足
    見被告歷次自白與事實相符，自堪採信。
  (二)被告於本院審理時固辯稱伊當時係出於幫助之意思參與上揭
    毒品交易，伊是幫助販賣云云；被告之選任辯護人亦為被告
    具狀並以言詞辯護略以：依據證人丁○○、戊○○及乙○○
    於九十一年偵訊內容可知，被告從未參與洽商買賣毒品數量
    及價格，被告應論以販賣第一、二級毒品之幫助犯，而非共
    同正犯等語。惟按刑法上之幫助犯，係指以幫助之意思，對
    於正犯資以助力，而未參與實施犯罪之行為者而言，如就構
    成犯罪事實之一部，已參與實施者，即屬共同正犯，向為學
    界及實務見解通說。本案上揭販賣第一級毒品或第二級毒品
    部分之事實，均係由被告親自、直接交付海洛因及甲基安非
    他命予買受人，並向買收人收取價金，即已參與販賣毒品之
    構成要件行為，縱被告係基於幫助王山中販賣之意思而為上
    開行為，仍應論以共同正犯，殆無疑問。被告及其選任辯護
    人之辯解均無可取。從而本案事證明確，被告犯行洵堪認定
    ，應依法論科。
三、論罪科刑：
  (一)按海洛因及安非他命分屬第一級毒品及第二級毒品，毒品危
    害防制條例第二條第一項第一、二款定有明文。被告意圖營
    利而販賣，核其所為，係犯毒品危害防制條例第四條第一項
    之販賣第一級毒品罪及同條第二項之販賣第二級毒品罪，其
    持有毒品之低度行為均已被販賣之高度行為所吸收，而不另
    論罪。
  (二)被告與王山中間，共同販賣第一級毒品之犯行，及被告與王
    山中、「大胖」共同販賣第二級毒品之犯行，均有犯意聯絡
    及行為分擔，各為共同正犯。
  (三)被告所為二次販賣第一級毒品之犯行，時間緊接，所犯構成
    要件相同之罪名，顯係出於概括犯意反覆為之，為連續犯，
    應依修正前刑法第五十六條之規定以一罪論（被告於九十一
    年四月二十八日將一千元海洛因出賣予丁○○部分，因已收
    取價金，顯較翌日出售相同金額海洛因情節為重），惟其所
    犯法定本刑為死刑、無期徒刑之罪，依法不予加重。
  (四)被告與王山中之海洛因係購自戊○○（綽號阿財），經被告
    於警詢時供出，且配合警方誘捕戊○○，因而破獲戊○○販
    賣毒品之犯行，業據證人戊○○、乙○○及證人即行政院海
    岸巡防署臺南縣機動查緝隊隊員己○○分別於本院審理時證
    述明確，且有臺灣臺南地方法院檢察署檢察官九十一年度偵
    字第五四一八號被告戊○○被訴販賣第一級毒品案件之起訴
    書等附卷可稽，足見確屬實情。其所犯連續販賣第一級毒品
    部分應依毒品危害防制條例第十七條規定，減輕其刑。
  (五)被告除於九十一年與王山中同居期間，因施用毒品犯行，經
    本院裁定送觀察、勒戒及強制戒治外，並無其他刑案前科紀
    錄，有臺灣高等法院被告前案紀錄表附卷可參，可知被告係
    因與有施用並進而販賣毒品之王山中交往、同居，並時常與
    施用毒品者來往之環境影響，因而染致毒癮，尚無其他不法
    行為；復因自己與王山中俱有毒癮，而為上述販賣毒品行為
    ，次數合計僅三次，金額亦僅一千元至一萬餘元，犯行核非
    重大，與坊間中盤、大盤販毒者有別。然販賣第一級毒品罪
    之法定最低本刑為死刑或無期徒刑，第二級毒品罪之法定最
    低本刑為七年以上有期徒刑，即使對被告依毒品危害防制條
    例第十七條之規定，就販賣第一級毒品部分減輕其刑後，仍
    感過重，其原因乃在於其等前述犯罪情狀，相較於法定最低
    刑度，仍有法重情輕之情形，值堪憫恕，因此本件被告販賣
    第一級毒品部分依毒品危害防制條例第十七條規定減輕其刑
    後，及販賣第二級毒品犯行，均併依刑法第五十九條規定酌
    量減輕其刑，其販賣第一級毒品部分並遞減之。被告之選任
    辯護人固仍為被告辯護略稱：依據被告於九十一年四月三十
    日警詢時之供述內容及王山中有關販賣第二級毒品之罪嫌亦
    經檢察官偵結起訴，從而被告被訴販賣第二級毒品亦應有毒
    品危害防制條例第十七條減刑規定之適用。然本院認被告販
    賣第二級毒品部分，係與王山中俱為共同正犯，已如前述，
    被告復未能供出「大胖」究係何人，以致未能破獲第二級毒
    品之提供者，自與上開減輕刑罰規定必須供出毒品來源因而
    破獲之要件未合，而無毒品危害防制條例第十七條規定之適
    用。
  (六)爰審酌被告明知海洛因、安非他命對人體之危害，竟為圖私
    利販賣毒品，戕害國民身心健康，惟衡其素行尚可，且其參
    與之交易，均由王山中主導，被告毋寧僅王山中受指示收錢
    交貨以及協調價格角色，惡性較輕，且販賣毒品次數不多、
    數量非鉅，並審酌被告已與王山中等人及毒品脫離關係，並
    於九十四年十二月十九日產下一子，有出生證明書及戶籍謄
    本等件可參，始終對於犯罪事實自白承認，且深具悔意，犯
    後態度良好等一切情狀，分別量處如主文所示之刑，並於本
    院裁量範圍內，從輕定其應執行之刑。
  (七)沒收
  1.被告與王山中共同販賣第一級毒品海洛因予丁○○，得款一
    千元，及被告、王山中及「大胖」共同販賣第二級毒品甲基
    安非他命予戊○○，得款一萬一千五百元，縱最終取得款項
    之人係王山中或「大胖」，仍應依毒品危害防制條例第十九
    條第一項之規定沒收之，如全部或一部不能沒收時，以其財
    產抵償之。
  2.扣案之海洛因二包（合計淨重○．七一公克）及甲基安非他
    命八包（合計淨重十．八五公克，驗餘淨重合計十．七四公
    克）均為查獲之毒品，不論是否屬於被告所有，均應依毒品
    危害防制條第十八條第一項前段之規定沒收銷燬之。
  3.扣案ＮＯＫＩＡ廠牌行動電話一支（裝置00000000
    00號ＳＩＭ卡一張）、電子秤一臺、分裝夾鏈袋五個、鏟
    子二支，係共同正犯王山中所有，供被告與王山中共同販賣
    第一級毒品及第二級毒品所用之財物，應依毒品危害防制條
    例第十九條第一項之規定宣告沒收（上開財物業經扣案，自
    無全部或一部不能沒收時，追徵其價額或以其財產抵償之問
    題）。
  4.扣案含微量第三級毒品Ｋ他命成份粉末一百公克（實際淨重
    一○五．三五公克，驗餘淨重合計一○五．二六公克）及膠
    囊二十粒（合計淨重二．六六公克，二十粒，共取○．○四
    公克檢驗，抽樣五粒，驗餘淨重合計二．六二公克）、摻第
    一級毒品大麻之香菸一支，雖均屬違禁物，然與被告所犯本
    案之罪無涉，應由檢察官另行處理。
  5.末查扣案安非他命吸食器為王山中所有之物，亦與被告所犯
    本件販賣毒品之行為無關而無從沒收，附此敘明。
  (八)另被告行為後，刑法已於九十四年二月二日公布、九十五年
    七月一日施行，有關本件被告犯行所涉新舊法比較問題，詳
    參附件所載，併予敘明。
四、不另為無罪諭知部分
  (一)公訴意旨另以：被告丙○○與王山中及年籍姓名均不詳綽號
    「小胖」之人，共同基於意圖營利之犯意聯絡，於九十一年
    四月下旬某日，由戊○○撥打王山中所使用0000000
    000號行動電話，與王山中及丙○○聯絡欲購買安非他命
    後，旋由丙○○及王山中負責聯絡綽號「小胖」之人，將第
    二級毒品安非他命攜至王山中上開住處與戊○○交易，而販
    賣第二級毒品安非他命予戊○○，戊○○則交代乙○○前往
    王山中上開住處取貨，並交付價金二萬三千元等語。因認被
    告丙○○此部分亦涉有毒品危害防制條例第四條第二項之販
    賣第二級毒品罪嫌。
  (二)按犯罪事實應依證據認定之，無證據不得認定犯罪事實。不
    能證明被告犯罪者，應諭知無罪之判決，刑事訴訟法第一百
    五十四條第二項、第三百零一條第一項分別定有明文。再刑
    事訴訟上證明之資料，無論其為直接或間接證據，均須達於
    通常一般之人均不致有所懷疑，而得確信其為真實之程度，
    始得據為有罪之認定，若其關於被告是否犯罪之證明未能達
    此程度，而有合理性懷疑之存在，致使無從形成有罪之確信
    ，根據「罪證有疑，利於被告」之證據法則，即不得遽為不
    利被告之認定。
  (三)公訴人認被告上揭部分尚涉有販賣第二級毒品罪嫌，係以被
    告及王山中均供承於上開時地向乙○○收取二萬三千元現金
    ，並將安非他命交付予乙○○等語，以及乙○○之陳述為其
    論據。被告於本院準備程序及審理時均堅決否認有此部分犯
    行，辯稱這個部分伊並不知情等語。經查：
  1.經核卷內歷次被告筆錄，其未曾於本案警詢、偵查、本院訊
    問、準備程序及審理程序供承有參與二萬三千元之安非他命
    交易；而王山中於九十一年六月六日警詢時雖供承有二次安
    非他命交易，一次半兩，一次一兩，但同時亦供述係伊聯絡
    「大胖仔」等語，王山中復於九十二年一月二十九日本院訊
    問程序中供陳係被告與「小胖」聯絡等語，然亦未提及丙○○曾經參與該次二萬三千元之安非他命交易。
  2.乙○○分別於九十一年四月三十日警詢時供陳：伊去國平路
    管理室附近拿，一次是向王山中，伊好像拿二萬三千元給他
    ，第二次是向丙○○拿，伊拿一萬一千五百元給她等語，復
    於九十二年一月二十九日、同年四月十一日本院訊問時供述
    相符，再於本院九十五年九月十八日本院審理時結證不移。
    自有極高可信性。
  3.戊○○固於九十一年四月三十日警詢時陳稱：安非他命是向
    王山中拿的，伊是跟王山中、丙○○聯絡，拿半兩、一兩，
    是上星期的事，伊以電話與王山中連絡，一次二萬三千元，
    一次一萬一千五百元，都是叫乙○○去拿的等語。然戊○○
    於九十五年九月十八日本院審理時則證述：伊的印象中，是
    和王山中聯繫買賣毒品事宜，買安非他命也都是王山中接電
    話，一萬一千五百元那次交易是乙○○到現場後，王山中不
    同意以電話中約定之價格出售，伊打電話過去，丙○○接聽
    ，伊向丙○○抱怨，丙○○在電話中說可以一萬一千五百元
    賣給伊之前半兩的數量等語（本院卷第一六七、一六八頁）
    ，核與乙○○之證述及丙○○之辯解相符，足見戊○○前於
    警詢所述未盡明確，不能遽以其警詢中所供認被告二度參與
    販賣第二級毒品之行為。
  4.再者，被告上開經本院論罪科刑之販賣第二級毒品犯行，係
    因接聽戊○○抱怨電話後，方才參與協調價格，並因而於該
    次交易中，著手實施將安非他命交予乙○○之構成要件行為
    ，至於其他王山中出售安非他命交易中，均未見被告介入或
    協助，可知上開被告與王山中共同販賣一萬一千五百元之安
    非他命交易，乃基於單一行為犯意而參與，非基於數次販賣
    之「概括犯意聯絡」而涉入此部分犯罪，未能以王山中有多
    次販賣安非他命犯行，及被告參與其中一次，或甚至參與其
    他販賣海洛因行為，逕認被告與王山中就販賣安非他命犯行
    有概括犯意，或被告參與王山中全部之犯罪行為。
  (四)此外復查無其它積極證據足資證明被告有此部分犯罪，上開
    公訴意旨所指被告涉嫌九十一年四月下旬販賣二萬三千元之
    安非他命部分，自屬無法證明，惟公訴人認此部分與前述事
    實欄二部分所載經論罪科刑部分，有連續犯之裁判上一罪之
    關係，爰不另為無罪判決之諭知。
據上論斷，應依刑事訴訟法第二百九十九條第一項前段，毒品危
害防制條例第四條第一項、第二項、第十七條、第十八條第一項
前段、第十九條第一項，修正後刑法第十一條前段、第二條第一
項前段、修正前刑法第二十八條、第五十六條、第五十九條、第
五十一條第五款，判決如主文。
本案經檢察官甲○○到庭執行職務。
中    華    民    國    95    年    11    月    17    日
                刑事第十庭  審判長法  官  陳欽賢
                                  法  官林臻嫺
                                  法  官陳賢德
以上正本證明與原本無異。
如不服本判決，應於收受送達後10日內向本院提出上訴書狀（應
附繕本）。
                                  書記官  王志銘
中    華    民    國    95    年    11    月    20    日
附錄論罪科刑法條
毒品危害防制條例第四條第一項、第二項
製造、運輸、販賣第一級毒品者，處死刑或無期徒刑；處無期徒
刑者，得併科新臺幣一千萬元以下罰金。
製造、運輸、販賣第二級毒品者，處無期徒刑或七年以上有期徒
刑，得併科新臺幣七百萬元以下罰金。
附件
一、按行為後法律有變更者，適用行為時之法律。但行為後之法
    律有利於行為人者，適用最有利於行為人之法律，九十四年
    二月二日公布、自九十五年七月一日施行之刑法第二條第一
    項定有明文，上開規定係規範行為後法律變更所生新舊法律
    比較適用之準據法，於新法施行後，應逕適用新法第二條第
    一項之規定，為「從舊從輕」之比較（最高法院九十五年第
    八次刑事庭會議決議一之 (一)）。 又同法第十一條之規定
    亦於同次修正為「本法總則於其他法律有刑罰或保安處分之
    規定者，亦適用之。但其他法律有特別規定者，不在此限。
    」其性質上屬於「過橋條款」，而為法律適用之準據，且無
    關乎犯罪行為可罰性要件之變更，自應逕行適用裁判時有效
    之上開現行條文。
二、被告行為後，刑法第二十八條之規定，已修正為「二人以上
    共同實行犯罪之行為者，皆為正犯」（公布施行日期同於上
    開刑法第二條）。比較修正前後刑法第二十八條之規定，修
    正後之規定，僅排除完全未參與犯罪相關行為之「實行」的
    「陰謀共同正犯」及「預備共同正犯」。新法適用結果，未
    較有利於被告，自應適用被告行為時即修正前刑法第二十八
    條規定予以處斷。
三、被告行為後，刑法第五十六條關於連續犯之規定業經刪除（
    公布施行日期同上開刑法第二條），原規定之連續數行為而
    犯同一罪名者，除有接續犯之情形外，應按數罪併罰之原則
    論處，比較刪除前後刑法第五十六條之規定，刪除後之法律
    適用，並未較有利於被告，故本件被告販賣第一級毒品犯行
    ，仍應依修正前刑法第五十六條之規定論以一罪，並均加重
    其刑。
四、被告行為後，刑法第五十一條第五款規定已修正為「宣告多
    數有期徒刑者，於各刑中之最長期以上，各刑合併之刑期以
    下，定其刑期。但不得逾三十年。」（公布施行日期同上開
    刑法第二條），相較於修正前「宣告多數有期徒刑者，於各
    刑中之最長期以上，各刑合併之刑期以下，定其刑期。但不
    得逾二十年。」之規定，修正施行後並非較有利於行為人，
    自應適用修正前之刑法第五十一條第五款規定，定其應執行
    之刑。
附表壹
┌──┬─────────────┬─────────┐
│編號│扣案物品                  │處分方式          │
├──┼─────────────┼─────────┤
│ 一 │第一級毒品海洛因貳包（合計│沒收銷燬之        │
│    │淨重零點柒壹公克）        │                  │
├──┼─────────────┼─────────┤
│ 二 │電子秤壹臺                │沒收              │
├──┼─────────────┼─────────┤
│ 三 │NOKIA廠牌行動電話（裝置092│沒收              │
│    │0000000號SIM卡壹片）壹具  │                  │
├──┼─────────────┼─────────┤
│ 四 │鏟子貳支                  │沒收              │
├──┼─────────────┼─────────┤
│ 五 │分裝夾鏈袋伍只            │沒收              │
└──┴─────────────┴─────────┘
附表貳
┌──┬─────────────┬─────────┐
│編號│扣案物品                  │處分方式          │
├──┼─────────────┼─────────┤
│ 一 │第二級毒品甲基安非他命捌包│沒收銷燬之        │
│    │（驗餘淨重合計拾點柒肆公克│                  │
│    │）                        │                  │
├──┼─────────────┼─────────┤
│ 二 │電子秤壹臺                │沒收              │
├──┼─────────────┼─────────┤
│ 三 │NOKIA廠牌行動電話（裝置092│沒收              │
│    │0000000號SIM卡壹片）壹具  │                  │
├──┼─────────────┼─────────┤
│ 四 │鏟子貳支                  │沒收              │
├──┼─────────────┼─────────┤
│ 五 │分裝夾鏈袋伍只            │沒收              │
└──┴─────────────┴─────────┘
附表
┌──┬─────────────┬─────────┐
│編號│扣案物品                  │處分方式          │
├──┼─────────────┼─────────┤
│ 一 │第一級毒品海洛因貳包（合計│沒收銷燬之        │
│    │淨重零點柒壹公克）        │                  │
├──┼─────────────┼─────────┤
│ 二 │第二級毒品甲基安非他命捌包│沒收銷燬之        │
│    │（驗餘淨重合計拾點柒肆公克│                  │
│    │）                        │                  │
├──┼─────────────┼─────────┤
│ 三 │電子秤壹臺                │沒收              │
├──┼─────────────┼─────────┤
│ 四 │NOKIA廠牌行動電話（裝置092│沒收              │
│    │0000000號SIM卡壹片）壹具  │                  │
├──┼─────────────┼─────────┤
│ 五 │鏟子貳支                  │沒收              │
├──┼─────────────┼─────────┤
│ 六 │分裝夾鏈袋伍只            │沒收              │
└──┴─────────────┴─────────┘


司法院資訊處製作；財團法人民間司法改革基金會備份。
